【裁判字號】    91,訴,3567
【裁判日期】    920226
【裁判案由】    毒品危害防制條例
【裁判全文】
臺灣高雄地方法院刑事判決                        九十一年度訴字第三五六七號
    公  訴  人  臺灣高雄地方法院檢察署檢察官
    被      告  甲○○  男  三.
右列被告因違反毒品危害防制條例案件，經檢察官提起公訴（九十一年度毒偵字第五
○一九號）及移送併案審理（九十一年度毒偵字第六八○六號），本院判決如左：
    主  文
甲○○連續施用第一級毒品，累犯，處有期徒刑壹年；又連續施用第二級毒品，累犯
，處有期徒刑陸月，應執行有期徒刑壹年肆月。
    事  實
一、甲○○前因違反麻醉藥品管理條例案件，經本院於民國八十六年四月十六日以八
    十六年度易字第一七三三號判處有期徒刑五月，並已確定，嗣於八十七年五月十
    日執行完畢。又甲○○前因施用毒品案件，經本院裁定送觀察、勒戒後，因認有
    繼續施用毒品之傾向，再經本院裁定令入戒治處所施以強制戒治，於戒治期滿後
，由台灣高雄地方法院檢察署檢察官於八十九年三月二日以八十九年度戒毒偵字
    第一八三號不起訴處分確定。嗣甲○○再因施用毒品案件，經本院裁定令入戒治
    處所施以強制戒治，於戒治期滿後，由台灣高雄地方法院檢察署檢察官於九十一
    年四月十八日以九十一年度戒毒偵字第三六六號不起訴處分確定。詎甲○○猶不
    知悔改，竟基於概括犯意，連續於九十一年七月十九日中午十二時許、同年十月
    十日上午九時許，在其位於高雄市後勁地區之朋友住處等處施用第一級毒品海洛
    因；復另行基於概括犯意，連續於九十一年七月十九日下午二時三十分許及同年
    十月十日上午十時十分許採集尿液時起回溯二十四小時內之某時（扣除警力強制
    拘束期間），在不詳地點施用第二級毒品安非他命。嗣為警於九十一年七月十九
    日下午二時三十分許、同年十月十日上午十時十分許，在高雄市楠梓區○○○路
    一一九號逮捕，經採集其尿液送驗而查獲。
二、案經高雄市政府警察局楠梓分局報告臺灣高雄地方法院檢察署檢察官偵查起訴及
    併送併案審理。
    理  由
一、訊據被告甲○○對右揭施用第一級毒品海洛因之犯罪事實均坦承不諱，惟矢口否
    認有施用第二級毒品安非他命之犯行。本院審酌：
  (一)查被告前因施用毒品案件，經本院裁定送觀察、勒戒後，因認有繼續施用毒品之
    傾向，再經本院裁定令入戒治處所施以強制戒治，於戒治期滿後，由台灣高雄地
    方法院檢察署檢察官於八十九年三月二日以八十九年度戒毒偵字第一八三號不起
    訴處分確定。嗣被告再因施用毒品案件，經本院裁定令入戒治處所施以強制戒治
    ，於戒治期滿後，由台灣高雄地方法院檢察署檢察官於九十一年四月十八日以九
    十一年度戒毒偵字第三六六號不起訴處分確定之事實，有本院被告院內索引卡紀
    錄表、台灣高等法院被告全國前案紀錄表及台灣高雄地方法院檢察署刑案資料查
    註紀錄表各乙份在卷可按。是被告於涉本案之前，業已二犯施用毒品甚明。
  (二)次查，經警將被告於九十一年七月十九日、同年十月十日遭查獲時所採取之尿液
    送驗結果，均係呈嗎啡陽性反應及甲基安非他命陽性反應，有高雄市立凱旋醫院
    高市凱醫檢字第五六三號、六七三號煙毒尿液檢驗成績書各乙份在卷可稽。又：
    1.海洛因施用入人體後水解還原成嗎啡，再循嗎啡之代謝方式排出體外，業據行
      政院衛生署藥物食品檢驗局七十三藥檢壹字第○三○二二一號函說明綦詳，且
      依醫學臨床實驗及根據英國藥學會出版Isolation and Indentification of
      Drugs乙書第二九三頁載明：海洛因經注射入人體後，在體內迅速水解成
      6Monoacety Imorphine，再緩緩繼續水解成嗎啡，然後再循嗎啡之代謝方式排
      出，同書第四三一至四三二頁並載有：嗎啡經注射入人體後，約百分之五十以
      上於八小時內自尿中排出，至二十四小時排出約百分之九十，但四十八小時後
      仍有微量可檢出等語。
    2.甲基安非他命經口服投與後，約百分之七十於二十四小時內可自尿液中排出，
      而尿液內含甲基安非他命成分之檢出，與投與安非他命的量、個人體質、檢驗
      儀器之精密度有關，通常採尿化驗是否呈陽性反應，應以投與後二十四小時內
      所採者為宜，此有行政院衛生署藥物食品檢驗局（八○）藥檢壹字第四五二九
      號函可查。
    3.再者，上開尿液檢驗成績書更載明係以ＧＣ／ＭＳ（即氣相層析質譜儀分析法
      ）方法檢驗，而該方法之原理係檢品經氣化後，通過層析管分離純化，再將純
      化後之成分循序送入質譜儀做個別鑑定。因質譜儀所測定之圖譜，在化學上被
      公認具有指紋特性，故可據以完全判定該檢品係為何種化合物。職是，台北榮
      民總醫院即認為「若以氣相層析質譜儀（ＧＣ／ＭＳ）作藥物及其代謝產物之
      定性及定量分析，幾乎不會有偽陽性反應產生」，此經該院八十三年四月七日
      以八三北總內字第三○五九號函示明確。
    4.準此而論，被告之尿液經以氣相層析質譜儀分析法等方法檢驗，係呈嗎啡陽性
      反應及甲基安非他命陽性反應，顯見被告應有在前揭犯罪時間施用第一級毒品
      海洛因及第二級毒品安非他命之行為甚明，其否認並無施用第二級毒品安非他
      命乙節，要無足取。
  (三)綜上所述，被告於二犯施用毒品後，再施用本案第一級毒品海洛因及第二級毒品
    安非他命，事證應屬明確，其犯行應堪認定。
二、查海洛因及安非他命分屬毒品危害防制條例第二條第二項第一款所規定之第一級
    毒品及同條項第二款所規定之第二級毒品，核被告所為，係犯毒品危害防制條例
    第十條第一項施用第一級毒品罪及同條第二項施用第二級毒品罪。被告持有毒品
    ，復進而施用，其持有毒品之低度行為，為施用毒品之高度行為所吸收，不另論
    罪。被告先後多次施用第一、二級毒品之犯行，時間緊接，所犯構成要件相同，
    顯係基於概括犯意為之，均為連續犯，依刑法第五十六條規定，各以一罪論，並
    加重其刑。又被告所犯上開二罪間，犯意各別，罪名不同，應分論併罰之。至被
    告於九十一年七月十九日下午二時三十分許回溯二十四小時內某時以外之施用第
    一、二級毒品之犯行，公訴意旨雖未論及，但與其所指於該日施用第一、二級毒
    品之犯行有連續犯之裁判上一罪之關係，應為起訴效力所及，本院自應併予審判
    ，附此敘明。被告前因違反麻醉藥品管理條例案件，經本院於八十六年四月十六
    日以八十六年度易字第一七三三號判處有期徒刑五月，並已確定，嗣於八十七年
    五月十日執行完畢，有前揭前科資料可按，其受有期徒刑執行完畢，於五年以內
    再犯本件最重本刑為有期徒刑以上之罪，為累犯，應依刑法第四十七條之規定，
    加重其刑。本院審酌被告早有毒品前科，且復三犯本案施用毒品之罪，顯不思悔
    改，品行亦非良善；惟考量被告於本院審理時業能坦承大部分犯行，且其施用毒
    品行為於本質上係屬自我戕害行為，並未對社會造成直接而過鉅之損害，反社會
    性之程度應屬較低等一切情狀，分別量處如主文所示之刑，且定其應執行之刑，
    以資懲儆。
據上論斷，應依刑事訴訟法第二百九十九條第一項前段，毒品危害防制條例第十條第
一項、第二項，刑法第十一條前段、第五十六條、第五十一條第五款、第四十七條，
判決如主文。
本案經檢察官周天畏到庭執行職務。
中      華      民      國      九十二      年    二    月    二十六    日
                                臺灣高雄地方法院刑事第七庭
                                    法  官  陳信旗
右判決正本證明與原本無異。
如不服本判決，應於送達後十日內，向本院提出上訴狀。
                                    書記官  張家榮
中      華      民      國      九十二      年    二    月    二十六    日
附錄本判決論罪之法條：
毒品危害防制條例第十條第一項
    施用第一級毒品者，處六月以上五年以下有期徒刑。
毒品危害防制條例第十條第二項
    施用第二級毒品者，處三年以下有期徒刑。


司法院資訊處製作；財團法人民間司法改革基金會備份。
